en: Sporting Goods > Outdoor Recreation > Camping & Hiking > Navigational Compasses: Electronic Navigational Compasses; Gyrocompasses; Magnetic Navigational Compasses
es: Equipamiento deportivo > Actividades al aire libre > Camping y senderismo > Brújulas: Brújulas de navegación electrónicas; Brújulas giroscópicas; Brújulas de navegación magnéticas
zh-CN: 体育用品 > 户外休闲 > 野营与远足 > 指南针: 电子指南针; 回转罗盘; 磁性导航罗盘
ko: 스포츠용품 > 야외 레크레이션 > 캠핑/하이킹 > 나침반: 전자 나침반; 회전 나침반; 자석 나침반
ro-RO: Articole sportive > Recreere în aer liber > Camping și drumeții > Busole pentru navigație: Busole electronice pentru navigație; Girobusole; Busole magnetice pentru navigație
sl-SI: Športna oprema > Rekreacija na prostem > Kampiranje in pohodništvo > Magnetni navigacijski kompasi: Elektronski navigacijski kompasi; Girokompasi; Magnetni navigacijski kompasi
sv: Sportartiklar > Utomhusaktiviteter > Camping, vandring och backpacking > Kompasser: Elektroniska navigeringskompasser; Gyrokompasser; Magnetiska navigeringskompasser
it: Articoli sportivi > Ricreazione outdoor > Campeggio e trekking > Bussole da navigazione: Bussole elettroniche di navigazione; Girobussole; Bussole di navigazione magnetiche
ru: Спортивные товары > Активный отдых на открытом воздухе > Кемпинги и походы > Компасы: Электронные компасы; Гирокомпасы; Магнитные компасы
cs: Sportovní potřeby > Outdoorové aktivity > Kempování a turistika > Kompasy: Elektronické kompasy; Gyrokompasy; Magnetické kompasy
ja: スポーツ用品 > 屋外レクリエーション > キャンプ ・ハイキング > 方位磁石: 電子方位磁石; ジャイロコンパス; 磁気方位磁石
da: Sportsartikler > Friluftsliv > Camping og vandreture > Kompasser: Elektroniske navigationskompasser; Gyrokompasser; Magnetiske navigationskompasser
hr-HR: Sportska oprema > Rekreacija na otvorenom > Kampiranje i planinarenje > Navigacijski kompasi: Elektronički navigacijski kompasi; Žirokompasi; Magnetski navigacijski kompasi
pl: Sprzęt sportowy > Rekreacja na świeżym powietrzu > Camping i chodzenie po górach > Kompasy: Elektroniczne kompasy; Żyrokompasy; Magnetyczne kompasy
lt-LT: Sporto prekės > Poilsis lauke > Stovyklavimas ir žygiai > Navigaciniai kompasai: Elektroniniai navigaciniai kompasai; Girokompasai; Magnetiniai navigaciniai kompasai
bg-BG: Спортни стоки > Спортни занимания на открито > Къмпинг и туризъм > Навигационни компаси: Електронни навигационни компаси; Жирокомпаси; Магнитни навигационни компаси
fi: Urheilutarvikkeet > Ulkoharrasteet > Retkeily ja vaellus > Navigointikompassit: Elektroniset navigointikompassit; Gyrokompassit; Magneettiset navigointikompassit
fr: Équipements sportifs > Loisirs de plein air > Camping et randonnée > Boussoles de navigation: Boussoles de navigation électronique; Gyrocompas; Boussoles de navigation magnétiques
nl: Sportartikelen > Buitenrecreatie > Kamperen en wandelen > Navigatiekompassen: Elektronische navigatiekompassen; Gyrokompassen; Magnetische navigatiekompassen
de: Sportartikel > Outdoor-Aktivitäten > Camping & Wandern > Navigationskompasse: Elektronische Navigationskompasse; Kreiselkompasse; Magnetische Navigationskompasse
sk-SK: Športový tovar > Exteriérové rekreakčné športy > Kempovanie a turistika > Navigačné kompasy: Elektronické navigačné kompasy; Gyrokompasy; Magnetické navigačné kompasy
el: Αθλητικά είδη > Υπαίθριες δραστηριότητες αναψυχής > Κατασκήνωση & πεζοπορία > Πυξίδες πλοήγησης: Ηλεκτρονικές πυξίδες πλοήγησης; Γυροσκοπικές πυξίδες; Μαγνητικές πυξίδες πλοήγησης
zh-TW: 體育用品 > 室外休閒 > 露營和健行 > 指南針: 電子指南針; 陀螺羅盤; 磁性指南針
hu: Sportszerek > Szabadtéri kikapcsolódás > Kemping és túrázás > Navigációs iránytűk: Elektronikus navigációs iránytűk; Giroszkópos iránytűk; Mágneses navigációs iránytűk
pt-PT: Artigos de desporto > Atividades recreativas no exterior > Campismo e caminhada > Bússolas: Bússolas eletrónicas de navegação; Bússolas giroscópicas; Bússolas magnéticas de navegação
th: อุปกรณ์กีฬา > สันทนาการกลางแจ้ง > การตั้งแคมป์และเดินเขา > เข็มทิศ: เข็มทิศอิเล็กทรอนิกส์; ไจโรคอมพาส; เข็มทิศแม่เหล็ก
tr: Spor Malzemeleri > Açık Hava Etkinlikleri > Kampçılık ve Doğa Yürüyüşü > Pusulalar: Elektronik Navigasyon Pusulaları; Döner Pusulalar; Manyetik Navigasyon Pusulaları
pt-BR: Artigos esportivos > Atividades ao ar livre > Acampamento e caminhada > Bússolas de navegação: Bússolas de navegação eletrônicas; Bússola giroscópica; Bússolas de navegação magnética
nb: Sportsutstyr > Friluftsliv > Camping og fjellvandring > Navigasjonskompasser: Elektroniske navigasjonskompasser; Gyrokompasser; Magnetiske navigasjonskompasser
vi: Dụng cụ thể thao > Giải trí ngoài trời > Cắm trại & Đi bộ đường dài > La bàn: La bàn điện tử; La bàn con quay; La bàn từ tính